## Inconsistências

### Eleições de 2010

Nesta seção diminuiremos as inconsistências do banco de receitas das eleições gerais de 2010. Para replicar o banco basta seguir os códigos adiante após executar os screapts [`download_tse.Rmd`](https://github.com/thnfonseca/tse_receitas_despesas/tree/master/download.tse), [`leitura_pareamento.Rmd`](https://github.com/thnfonseca/tse_receitas_despesas/tree/master/bancos.tratados), [`municipios_ibge.Rmd`](https://github.com/thnfonseca/tse_receitas_despesas/tree/master/municipios.ibge) e [`informacoes_candidatos.Rmd`](https://github.com/thnfonseca/tse_receitas_despesas/tree/master/informacoes.candidatos).

Carregamos o pacote `dplyr`:
```{r }
library(dplyr)
```

Chamamos de "pasta" o diretório do projeto:
```{r eval=FALSE}
pasta <- "C:~/tse_receitas_despesas"
```
```{r results=FALSE, echo=FALSE}
pasta <- "C:/Users/Thiago/Documents/Projetos.GitHub/tse_receitas_despesas"
```

Carregamos o banco:
```{r }
# Carregamos o pacote:
load(file.path(pasta, "bancos.tratados", "rec.10.RData"))
```


Padronizamos informações inexistentes, preenchendo células vazias com NA:
```{r }
for(i in 1:ncol(rec.10)){
  rec.10[[i]]<-gsub("ê#NULO#$",NA,as.character(rec.10[[i]]))
  rec.10[[i]]<-gsub("ê#NULO$",NA,as.character(rec.10[[i]]))
  rec.10[[i]]<-gsub("ê<NA>$",NA,as.character(rec.10[[i]]))
  rec.10[[i]]<-gsub("ê$",NA,as.character(rec.10[[i]]))
}
```


Padronizamos algumas variáveis:
```{r }
# Preenchemos o ano da eleição:
rec.10$ano<-"2010"

# Padronizamos a data e hora em que o TSE gerou o documento:
rec.10$data.e.hora<-ifelse(nchar(rec.10$data.e.hora)==18,
                           paste0(substr(rec.10$data.e.hora,1,10),"-",substr(rec.10$data.e.hora,11,18)),
                           rec.10$data.e.hora)
rec.10$data.e.hora<-gsub(" ","-",rec.10$data.e.hora)

# Padronizamos o tipo de receita em caixa alta
rec.10<- rec.10 %>% mutate(tipo.receita=toupper(tipo.receita))

# Convertemos o valor da receita em valor numerico
rec.10<- rec.10 %>% mutate(valor.receita=as.numeric(gsub(",",".",valor.receita)))

# Deletamos uma variável repetida:
rec.10<- rec.10 %>% mutate(tipo.documento.1=NULL)

# Corrigimos erros na variável fonte de recurso:
rec.10<-rec.10 %>% mutate(fonte.recurso=gsub("Fundo Partidáo","Fundo Partidário",fonte.recurso),
                          fonte.recurso=gsub("Outros Recursos nao descritos","Outros Recursos não descritos",fonte.recurso),
                          fonte.recurso=gsub("Nao especificado","Não especificado",fonte.recurso),
                          fonte.recurso=gsub("Nao informado","Não informado",fonte.recurso))
```

### Tipo de receita

Assim como nos demais bancos de receita, o tipo de receita é a variável que apresenta maior número de inconsistências. Criamos a variável alternativa 'tipo.receita2', para preservar os valores da variável original (tipo.receita). As inconsistências foram verificadas manualmente por buscas e seleção de amostras. Ao verificar padrões, pudemos distinguir a categoria correta de doadores. A ordem das alterações a seguir deve ser mantida. A classificação é semelhante aos demais bancos.

Criamos a variável:
```{r }
rec.10$tipo.receita2<-NA
```

Os mesmo valores da variável tipo.receita foram mantidos, quando esta variável assume os valores "RECURSOS PRÓPRIOS", "RECURSOS DE PESSOAS FÍSICAS", "RECURSOS DE PARTIDO POLÍTICO" e "RENDIMENTOS DE APLICAÇÕES FINANCEIRAS". Nestes casos as informações sãoo consistentes. No caso de "RENDIMENTOS DE APLICAÇÕES FINANCEIRAS" em particular, o nome e o CNPJ do doador está preenchido apenas com NA, o que impede a identificação do doador.
```{r }
rec.10<-rec.10 %>% mutate(tipo.receita2=ifelse(tipo.receita=="RECURSOS PRÓPRIOS"|
                                                 tipo.receita=="RECURSOS DE PESSOAS FÍSICAS"|
                                                 tipo.receita=="RECURSOS DE PARTIDO POLÍTICO"|
                                                 tipo.receita=="RENDIMENTOS DE APLICAÇÕES FINANCEIRAS",
                                               tipo.receita,NA))
```

As doações a seguir foram classificadas a partir de palavras chaves aplicadas ao nome dos doadores e segundo o número de caracteres do CPF/CNPJ dos doadores.
As alterações a seguir foram realizadas a partir de padrões encontrados nos doadores previamente classificadas pelo TSE como pessoas jurídicas.
```{r }
# O termo "COMITE" define a existência de comitês partidários:
rec.10<-rec.10%>% 
  mutate(tipo.receita2=ifelse(tipo.receita=="RECURSOS DE PESSOAS JURÍDICAS" & is.na(tipo.receita2)==T &
                                grepl("COMITE",toupper(iconv(nome.doador, to="ASCII//TRANSLIT")))==T,
                              "RECURSOS DE COMITÊS",tipo.receita2))

# O termo "DIRETORIO" define a existência de diretórios partidários:
rec.10<-rec.10%>% 
  mutate(tipo.receita2=ifelse(tipo.receita=="RECURSOS DE PESSOAS JURÍDICAS" & is.na(tipo.receita2)==T &
                                grepl("DIRETORIO",toupper(iconv(nome.doador, to="ASCII//TRANSLIT")))==T,
                              "RECURSOS DE DIRETÓRIOS",tipo.receita2))

# CNPJs com mais de onze dÍgitos realmente correspondem a pessoas jurídicas:
rec.10<-rec.10 %>% 
  mutate(tipo.receita2=ifelse(tipo.receita=="RECURSOS DE PESSOAS JURÍDICAS" & 
                                is.na(tipo.receita2) & nchar(cpf.cnpj.doador)>11 ,
                              "RECURSOS DE PESSOAS JURÍDICAS",tipo.receita2))

# Mais pessoas jurídicas foram identificadas pelo padrãoo de 'mil invertido' no CNPJ:
# Obs: amostras aleatórias foram produzidas para certificar que os números Não correspondem a associações partidárias.
rec.10<-rec.10 %>% 
  mutate(tipo.receita2=ifelse(tipo.receita=="RECURSOS DE PESSOAS JURÍDICAS" &
                                is.na(tipo.receita2)==T & nchar(cpf.cnpj.doador)<=11 &
                                (grepl("0001",substr(cpf.cnpj.doador,nchar(cpf.cnpj.doador)-5,nchar(cpf.cnpj.doador)-2)) |
                                   grepl("0002",substr(cpf.cnpj.doador,nchar(cpf.cnpj.doador)-5,nchar(cpf.cnpj.doador)-2)) |
                                   grepl("0005",substr(cpf.cnpj.doador,nchar(cpf.cnpj.doador)-5,nchar(cpf.cnpj.doador)-2)) ),
                              "RECURSOS DE PESSOAS JURÍDICAS",tipo.receita2))

# Duas empresas restantes foram identificadas com os termos empregados a seguir:
rec.10<-rec.10 %>% 
  mutate(tipo.receita2=ifelse(tipo.receita=="RECURSOS DE PESSOAS JURÍDICAS" &
                                is.na(tipo.receita2)==T & nchar(cpf.cnpj.doador)<=11 &
                                (grepl(" S.A ",toupper(iconv(nome.doador, to="ASCII//TRANSLIT")))==T |
                                   grepl(" ENGENHARIA",toupper(iconv(nome.doador, to="ASCII//TRANSLIT")))==T),
                              "RECURSOS DE PESSOAS JURÍDICAS",tipo.receita2))

#As demais doações previamente classificadas como "RECURSOS DE PESSOAS FÍSICAS" correspondem a pessoas fÍsicas:
rec.10<-rec.10 %>% 
  mutate(tipo.receita2=ifelse(tipo.receita=="RECURSOS DE PESSOAS JURÍDICAS" &
                                is.na(tipo.receita2)==T & nchar(cpf.cnpj.doador)<=11,
                              "RECURSOS DE PESSOAS FÍSICAS",tipo.receita2))
```

As doações a seguir representam contribuições previamente classificadas como "RECURSOS DE OUTROS CANDIDATOS/COMITÊS". Essas doações também foram classificadas a partir de palavras chaves aplicadas ao nome dos doadores.
```{r }
# Identificamos doações provenientes de comitês pelo termo "COMITE":
rec.10<-rec.10 %>% 
  mutate(tipo.receita2=ifelse(tipo.receita=="RECURSOS DE OUTROS CANDIDATOS/COMITÊS" & is.na(tipo.receita2)==T &
                                grepl("COMITE",toupper(iconv(nome.doador, to="ASCII//TRANSLIT")))==T,
                              "RECURSOS DE COMITÊS",tipo.receita2))

# Identificamos doações de diretórios partidários pelo termo "PARTIDO":
rec.10<-rec.10 %>% 
  mutate(tipo.receita2=ifelse(tipo.receita=="RECURSOS DE OUTROS CANDIDATOS/COMITÊS" & is.na(tipo.receita2)==T &
                                grepl("PARTIDO",toupper(iconv(nome.doador, to="ASCII//TRANSLIT")))==T,
                              "RECURSOS DE PARTIDO POLÍTICO",tipo.receita2))

# Identificamos doações de outros candidatos pelos termos "ELEICOES" e "ELEICAO":
rec.10<-rec.10 %>% 
  mutate(tipo.receita2=ifelse(tipo.receita=="RECURSOS DE OUTROS CANDIDATOS/COMITÊS" & is.na(tipo.receita2)==T &
                                grepl("ELEICOES",toupper(iconv(nome.doador, to="ASCII//TRANSLIT")))==T,
                              "RECURSOS DE OUTROS CANDIDATOS",tipo.receita2))
rec.10<-rec.10 %>% 
  mutate(tipo.receita2=ifelse(tipo.receita=="RECURSOS DE OUTROS CANDIDATOS/COMITÊS" & is.na(tipo.receita2)==T &
                                grepl("ELEICAO",toupper(iconv(nome.doador, to="ASCII//TRANSLIT")))==T,
                              "RECURSOS DE OUTROS CANDIDATOS",tipo.receita2))
```


As doações a seguir representam contribuições previamente classificadas como "DESCRIÇÃO DAS DOAÇÕES RELATIVAS À DESCRIÇÃO". Essas doações também foram classificadas a partir de palavras chaves aplicadas ao nome dos doadores.
```{r }
#Identificamos doações provenientes de comitês partidários pelo termo "COMITE":
rec.10<-rec.10 %>% 
  mutate(tipo.receita2=ifelse(tipo.receita=="DESCRIÇÃO DAS DOAÇÕES RELATIVAS À DESCRIÇÃO" & is.na(tipo.receita2)==T &
                                grepl("COMITE",toupper(iconv(nome.doador, to="ASCII//TRANSLIT")))==T,
                              "RECURSOS DE COMITÊS",tipo.receita2))

# Identificamos doações provenientes de diretórios partidários pelo termo "PARTIDO":
rec.10<-rec.10 %>% 
  mutate(tipo.receita2=ifelse(tipo.receita=="DESCRIÇÃO DAS DOAÇÕES RELATIVAS À DESCRIÇÃO" & is.na(tipo.receita2)&
                                grepl("PARTIDO",toupper(iconv(nome.doador, to="ASCII//TRANSLIT")))==T,
                              "RECURSOS DE PARTIDO POLÍTICO",tipo.receita2))

# Identificamos doações provenientes de outros candidatos pelos termos "ELEICOES" E "ELEICAO":
rec.10<-rec.10 %>% 
  mutate(tipo.receita2=ifelse(tipo.receita=="DESCRIÇÃO DAS DOAÇÕES RELATIVAS À DESCRIÇÃO" & is.na(tipo.receita2)&
                                grepl("ELEICOES",toupper(iconv(nome.doador, to="ASCII//TRANSLIT")))==T,
                              "RECURSOS DE OUTROS CANDIDATOS",tipo.receita2))
rec.10<-rec.10 %>% 
  mutate(tipo.receita2=ifelse(tipo.receita=="DESCRIÇÃO DAS DOAÇÕES RELATIVAS À DESCRIÇÃO" & is.na(tipo.receita2)&
                                grepl("ELEICAO",toupper(iconv(nome.doador, to="ASCII//TRANSLIT")))==T,
                              "RECURSOS DE OUTROS CANDIDATOS",tipo.receita2))

# Identificamos doações provenientes de empresas pelos termos "LTDA",  " S/A", " ME", " EPP", "S.A.":
rec.10<-rec.10 %>% 
  mutate(tipo.receita2=ifelse(tipo.receita=="DESCRIÇÃO DAS DOAÇÕES RELATIVAS À DESCRIÇÃO" & is.na(tipo.receita2)&
                                (grepl("LTDA",toupper(iconv(nome.doador, to="ASCII//TRANSLIT")))==T |
                                   grepl(" S/A",toupper(iconv(nome.doador, to="ASCII//TRANSLIT")))==T |
                                   grepl(" ME", substr(nome.doador,nchar(nome.doador)-2,nchar(nome.doador)))==T |
                                   grepl(" EPP", substr(nome.doador,nchar(nome.doador)-3,nchar(nome.doador)))==T |
                                   grepl("S.A.", substr(nome.doador,nchar(nome.doador)-3,nchar(nome.doador)))==T),
                              "RECURSOS DE PESSOAS JURÍDICAS",tipo.receita2))

# Após examinar as demais observações manualmente, verificou-se que demais doações correspondem a pessoas fÍsicas:
rec.10<-rec.10 %>% 
  mutate(tipo.receita2=ifelse(tipo.receita=="DESCRIÇÃO DAS DOAÇÕES RELATIVAS À DESCRIÇÃO" & 
                                is.na(tipo.receita2), "RECURSOS DE PESSOAS FÍSICAS",tipo.receita2))

```

As doações a seguir representam contribuições previamente classificadas como "RECURSOS DE ORIGENS NÃO IDENTIFICADAS". Essas doações também foram classificadas a partir de palavras chaves aplicadas ao nome dos doadores.
```{r }
# Identificamos doações provenientes de comitês partidários pelo termo "COMITE":
rec.10<-rec.10 %>% 
  mutate(tipo.receita2=ifelse(tipo.receita=="RECURSOS DE ORIGENS NÃO IDENTIFICADAS" & is.na(tipo.receita2)==T &
                                grepl("COMITE",toupper(iconv(nome.doador, to="ASCII//TRANSLIT")))==T,
                              "RECURSOS DE COMITÊS",tipo.receita2))

# Identificamos doações provenientes de diretórios partidários pelo termo "DIRETÃ“RIO":
rec.10<-rec.10 %>% 
  mutate(tipo.receita2=ifelse(tipo.receita=="RECURSOS DE ORIGENS NÃO IDENTIFICADAS" & is.na(tipo.receita2)&
                                grepl("DIRETORIO",toupper(iconv(nome.doador, to="ASCII//TRANSLIT")))==T,
                              "RECURSOS DE DIRETÓRIOS",tipo.receita2))

# Identificamos doações provenientes de outros candidatos pelos termos "ELEICOES" E "ELEICAO":
rec.10<-rec.10 %>% 
  mutate(tipo.receita2=ifelse(tipo.receita=="RECURSOS DE ORIGENS NÃO IDENTIFICADAS" & is.na(tipo.receita2) &
                                (grepl("ELEICOES",toupper(iconv(nome.doador, to="ASCII//TRANSLIT")))==T |
                                   grepl("ELEICAO",toupper(iconv(nome.doador, to="ASCII//TRANSLIT")))==T),
                              "RECURSOS DE OUTROS CANDIDATOS",tipo.receita2))

# Identificamos doações provenientes de pessoas jurídicas pelo termo "LTDA":
rec.10<-rec.10 %>% 
  mutate(tipo.receita2=ifelse(tipo.receita=="RECURSOS DE ORIGENS NÃO IDENTIFICADAS" & is.na(tipo.receita2)&
                                grepl("LTDA",toupper(iconv(nome.doador, to="ASCII//TRANSLIT")))==T,
                              "RECURSOS DE PESSOAS JURÍDICAS",tipo.receita2))

# Identificamos pessoas jurídicas pela estratégia do "mil invertido":
rec.10<-rec.10 %>% 
  mutate(tipo.receita2=ifelse(tipo.receita=="RECURSOS DE ORIGENS NÃO IDENTIFICADAS" &
                              is.na(tipo.receita2)==T &
                              (grepl("0001",substr(cpf.cnpj.doador,nchar(cpf.cnpj.doador)-5,nchar(cpf.cnpj.doador)-2)) |
                                 grepl("0007",substr(cpf.cnpj.doador,nchar(cpf.cnpj.doador)-5,nchar(cpf.cnpj.doador)-2))),
                            "RECURSOS DE PESSOAS JURÍDICAS",tipo.receita2))
```
**Obs:** em breve voltaremos a classificar as doações previamente classificadas como "RECURSOS DE ORIGENS NÃO IDENTIFICADAS". Os demais CPFs correspondem a pessoas fÍsicas apenas após averiguar se os documentos Não correspondem a outros candidatos. 



Corrigimos informações inexistentes, substitundo seu valor por `NA`:
```{r }
rec.10<-rec.10 %>% 
  mutate(cpf.cnpj.doador=ifelse(cpf.cnpj.doador=="11111111111" | cpf.cnpj.doador=="---",
                                NA,cpf.cnpj.doador))
```


As doações a seguir representam contribuições previamente classificadas como "DOAÇÕES PELA INTERNET". Essas doações também foram classificadas a partir do número de caracteres do CPF/CNPJ dos doadores:
```{r }
# Os doadores com número de caracteres do CNPJ maior que 13 dizem respeito a empresas:  
rec.10<-rec.10 %>% 
  mutate(tipo.receita2=ifelse(tipo.receita=="DOAÇÕES PELA INTERNET" & 
                                is.na(tipo.receita2)==T & nchar(cpf.cnpj.doador)>=13,
                              "RECURSOS DE PESSOAS JURÍDICAS",tipo.receita2))
```


Para identificar quais doações partiram de candidatos ou se os recursos pertenciam aos próprios candidatos, cruzamos o banco de receitas com informações sobre os candidatos individuais extraÍdas de outra base de dados do TSE. O banco de informações sobre os candidatos foi, gerado pelo screapt [`informacoes_candidatos.Rmd`](https://github.com/thnfonseca/tse_receitas_despesas/tree/master/informacoes.candidatos).
```{r }
# Carregamos o banco
load(file.path(pasta, "informacoes.candidatos", "cpfs.cand.10.RData"))
# Fazemos adaptações antes do cruzamento:
cpfs.cand.10 <- cpfs.cand.10 %>% 
  select(CPF_CANDIDATO, NUMERO_CANDIDATO, NUMERO_PARTIDO, NOME_CANDIDATO) %>%
  mutate(x=as.character(as.numeric(CPF_CANDIDATO)))
rec.10 <- rec.10 %>% mutate(x=as.character(as.numeric(cpf.cnpj.doador)))
# Cruzamos os dados:
rec.10 <- rec.10 %>% left_join(cpfs.cand.10, by="x") %>%
  mutate(tipo.receita2=ifelse(!is.na(CPF_CANDIDATO) & 
                                as.character(as.numeric(cpf.candidato))==as.character(as.numeric(CPF_CANDIDATO)),
                              "RECURSOS PRÓPRIOS",tipo.receita2),
         nome.doador=ifelse(!is.na(CPF_CANDIDATO) & is.na(nome.doador) &
                              as.character(as.numeric(cpf.candidato))==as.character(as.numeric(CPF_CANDIDATO)),
                              "RECURSOS PRÓPRIOS",tipo.receita2)) %>% 
  mutate(tipo.receita2=ifelse(!is.na(CPF_CANDIDATO) & 
                                as.character(as.numeric(cpf.candidato))!=as.character(as.numeric(CPF_CANDIDATO)),
                              "RECURSOS DE OUTROS CANDIDATOS",tipo.receita2)) %>%
  mutate(CPF_CANDIDATO=NULL, NUMERO_CANDIDATO=NULL, NUMERO_PARTIDO=NULL,
         NOME_CANDIDATO=NULL, x=NULL)
```

A classificação seguir foi empreendida a partir de informações do próprio banco de receitas. Verificamos se informações inexistentes pordem ser encontradas podem ser encontradas em outras linhas do próprio banco de receitas de 2010 a partir do CPF/CNPJ.
```{r }
# Geramos um banco provisório referente aos CPF/CNPJs sem classificação quanto ao tipo de despesa:
prov <- rec.10 %>%
  select(cpf.cnpj.doador, nome.doador, tipo.receita2) %>% 
  filter(!is.na(tipo.receita2)) %>% 
  mutate(deletar=NA, cpf.cnpj.doador2=as.character(as.numeric(cpf.cnpj.doador))) %>% 
  rename(nome.doador2=nome.doador, tipo.receita22=tipo.receita2) %>% 
  arrange(cpf.cnpj.doador2) 
prov<-prov[!duplicated(prov),] # Retiramos linhas duplicadas

# O looping a seguir serve para retirar todos os CPF/CNPJs que se repetem.
# Alguns documentos possuem mais de um nome e, por isso, devemos evitar cruzar dados dessa forma para evitar cruzamentos duplicados.
i<-2
while (i<=nrow(prov)) {
  print(i)
  if(is.na(prov$cpf.cnpj.doador2[i])){i<-i+1}
  if(is.na(prov$cpf.cnpj.doador2[i])){next}
  if(prov$cpf.cnpj.doador2[i]==prov$cpf.cnpj.doador2[i-1]){
    prov$deletar[i]<-1
    prov$deletar[i-1]<-1
  }
  i<-i+1
}
prov<-prov[is.na(prov$deletar),] # Retiramos linhas duplicadas
prov<-prov %>% filter(!is.na(cpf.cnpj.doador) & cpf.cnpj.doador!="0") %>%
  select(cpf.cnpj.doador2, nome.doador2, tipo.receita22)

#Cruzamos com o banco de receitas e, em seguida, preenchemos as informações: 
rec.10$cpf.cnpj.doador2 <- as.character(as.numeric(rec.10$cpf.cnpj.doador))
rec.10 <- rec.10 %>% left_join(prov, by="cpf.cnpj.doador2") %>% 
  mutate(tipo.receita2=ifelse(!is.na(tipo.receita22) & is.na(tipo.receita2),
                              tipo.receita22, tipo.receita22),
         nome.doador=ifelse(!is.na(nome.doador2) & is.na(nome.doador),
                            nome.doador2, nome.doador)) %>%
  mutate(nome.doador2=NULL, tipo.receita22=NULL, cpf.cnpj.doador2=NULL)
rm(prov)
```

Após verificação manual, identificamos padrões adicionais para as demais doações que ainda Não classificadas.
```{r }
# Doadores com número de caracteres do CPF menor ou igual a 11 correspondem aos próprios candidatos:
rec.10<-rec.10 %>% 
  mutate(tipo.receita2=ifelse(is.na(tipo.receita2)==T & nchar(cpf.cnpj.doador)<=11 &
                                as.character(as.numeric(cpf.cnpj.doador))==as.character(as.numeric(cpf.candidato)),
                              "RECURSOS DE PRÓPRIOS",tipo.receita2))

# Nas doações previamente classificadas como pessoas fÍsicas, CPF/CNPJs com número de caracteres menor ou igual a 11 se referem a pessoas fÍsicas:
rec.10<-rec.10 %>% 
  mutate(tipo.receita2=ifelse(is.na(tipo.receita2)==T & nchar(cpf.cnpj.doador)<=11 &
                                tipo.receita=="RECURSOS DE PESSOAS FÍSICAS",
                              "RECURSOS DE PESSOAS FÍSICAS",tipo.receita2))

# Por meio da estratégia do 'mil invertido', poderÍamos identificar pessoas jurídicas. No entanto, Não foi possÍvel distinguir empresas de comitês e diretórios. Por isso, classificamos estas doações como "RECURSOS DE ORIGENS NÃO IDENTIFICADAS":
rec.10<-rec.10 %>% 
  mutate(tipo.receita2=ifelse(is.na(tipo.receita2)==T & nchar(cpf.cnpj.doador)<=11  &
                                (grepl("0001",substr(cpf.cnpj.doador,nchar(cpf.cnpj.doador)-5,nchar(cpf.cnpj.doador)-2)) |
                                   grepl("0002",substr(cpf.cnpj.doador,nchar(cpf.cnpj.doador)-5,nchar(cpf.cnpj.doador)-2)) |
                                   grepl("0003",substr(cpf.cnpj.doador,nchar(cpf.cnpj.doador)-5,nchar(cpf.cnpj.doador)-2))),
                              "RECURSOS DE ORIGENS NÃO IDENTIFICADAS", tipo.receita2))

# Os demais doadores com número de caracteres do CPF menor ou igual a 11 foram classificadas como pessoas fÍsicas contanto que o nome do doador fosse existente:
rec.10<-rec.10 %>% 
  mutate(tipo.receita2=ifelse(is.na(tipo.receita2)==T & nchar(cpf.cnpj.doador)<=11 &
                                !is.na(nome.doador),
                              "RECURSOS DE PESSOAS FÍSICAS", tipo.receita2))

# As demais doações de contribuintes com número de caracteres do CPF menor ou igual a 11 foram classificadas como "RECURSOS DE ORIGENS NÃO IDENTIFICADAS":
rec.10<-rec.10 %>% 
  mutate(tipo.receita2=ifelse(is.na(tipo.receita2)==T & nchar(cpf.cnpj.doador)<=11,
                              "RECURSOS DE ORIGENS NÃO IDENTIFICADAS", tipo.receita2))

# Os doadores com CNPJs com mais de onze caracteres Não foram identificados, visto que seus nomes sãoo genéricos.
rec.10<-rec.10 %>% 
  mutate(tipo.receita2=ifelse(is.na(tipo.receita2)==T & nchar(cpf.cnpj.doador)>11,
                              "RECURSOS DE ORIGENS NÃO IDENTIFICADAS",tipo.receita2))

# As demais doações Não foram identificadas:
rec.10<-rec.10 %>% 
  mutate(tipo.receita2=ifelse(is.na(tipo.receita2)==T,
                              "RECURSOS DE ORIGENS NÃO IDENTIFICADAS",tipo.receita2))
```


Salvamos as informações:
```{r }
save(rec.10, file = file.path(pasta, 'inconsistencias', "rec.10.RData"))
```

FIM.