
## Municípios segundo IBGE

Neste screapt, padronizaremos o nome dos municípios segundo a nomenclatura do IBGE. Mais especificamente, verificaremos quais municípios não correspondem à nomenclatura do IBGE, para que, posteriormente, possamos substituí-los. Após verificar quais municípios não apresentam correspondência com a nomenclatura do IBGE, salvamos arquivos em `.csv` referentes aos nomes que devem ser substituídos e aos municípios que podem ser potenciais substitutos - estes nomeados com o sufixo `.sub`. Em seguida, verificamos manualmente a correspondência entre os municípios substituíveis e substitutos, salvando novo arquivo em `.csv` nomeado com o sufixo `.alt`, disponível na pasta [`municipios.ibge`](https://github.com/thnfonseca/tse_receitas_despesas/tree/master/municipios.ibge) no GitHub. Os arquivos `.alt` serão utilizados nos screapts responsáveis por diminuir inconsistências dos bancos de despesa e receita. Não houve substituições nos bancos que já seguiam a nomenclatura do IBGE.

O `dplyr` será o único pacote utilizado para a tarefa.
```{r }
library(dplyr)
```

### I. Obtenção dos municípios segundo a nomenclatura do IBGE.

Carregamos o banco de municípios segundo a nomenclatura do IBGE.
```{r eval=FALSE}
setwd("~/tse_receitas_despesas")
```
```{r results=FALSE, echo=FALSE}
setwd("C:/Users/Thiago/Documents/Projetos.GitHub/tse_receitas_despesas")
```

```{r eval=FALSE}
# Antes, quardamos o diretório do projeto...
dir.proj<-"~/tse_receitas_despesas"
#... e o diretório do banco de municípios do IBGE:
diretorio<-"~/tse_receitas_despesas/municipios.ibge"
```
```{r results=FALSE, echo=FALSE}
# Antes, quardamos o diretório do projeto...
dir.proj<-"C:/Users/Thiago/Documents/Projetos.GitHub/tse_receitas_despesas"
#... e o diretório do banco de municípios do IBGE:
diretorio<-"C:/Users/Thiago/Documents/Projetos.GitHub/tse_receitas_despesas/municipios.ibge"
```
```{r }
# Lemos o banco:
municipios<-data.table::fread(file.path(diretorio, 'municipios.ibge.txt'), 
                              sep = ";", header = T, encoding = "UTF-8")
```

Classificamos todas as variáveis como vetor textual:
```{r }
for(i in 1:ncol(municipios)){ municipios[[i]]<-as.character(municipios[[i]]) }
```

Substituímos os nomes dos estados por siglas:
```{r }
# Agrupamos o banco "municipios" por estado:
estados <- municipios %>% select(uf_sigla, uf_des) %>% group_by(uf_sigla, uf_des) %>%
  summarise(total=n()) %>% data.frame()
# Substituímos os estados por suas siglas.
estados$uf<-c('RO','AC','AM','RR','PA','AP','TO','MA','PI','CE','RN','PB','PE','AL',
              'SE','BA','MG','ES','RJ','SP','PR','SC','RS','MS','MT','GO','DF')
# Selecionamos apenas parte do banco:
estados<-estados %>% select(uf_sigla, uf_des, uf)
```

Selecionamos apenas o nome dos municípios e as siglas dos estados, para servir de base às substituições adiante.
```{r }
municipios <- municipios %>% left_join(estados, by=c('uf_sigla', 'uf_des')) %>%
  mutate(x=1, municipio=toupper(mun_des) ) %>% 
  select(municipio, uf, x)
```

Salvamos o banco em csv. Esse procedimento não é necessário, mas é útil para consulta se necessário.
```{r }
write.csv2(municipios, file.path(diretorio,"municipios.ibge.csv"))
```


### II. Cruzamento dos dados

Em primeiro lugar, cruzaremos os dados com os bancos de receita já pareados pelo primeiro screapt do presente projeto - [download_leitura.Rmd](https://github.com/thnfonseca/tse_receitas_despesas/blob/master/download_leitura.Rmd). Em segundo, utlizaremos os bancos de despesa \([download_leitura.Rmd](https://github.com/thnfonseca/tse_receitas_despesas/blob/master/download_leitura.Rmd)\). Os bancos de despesa e de receita que seguiram a nomenclatura do IBGE não foram considerados, visto que nestes anos eleitorais não há necessidade de alterar o nome dos municípios.

### 1. Receitas de 2012

Carregamos o banco.
```{r }
load(file.path(dir.proj, "rec.12.RData"))
```

Cruzamos os bancos para obter os municípios que não correspondem à nomenclatura do IBGE e salvamos em csv. Estes nomes deverão ser substituídos.
```{r }
# Cruzamento:
muni.12<-rec.12 %>%
  anti_join(municipios, by=c('municipio', 'uf')) %>%
  select(municipio, uf) %>% arrange(uf, municipio)
muni.12 <- muni.12[!duplicated(muni.12),]
# Salvamos em csv:
write.csv2(muni.12,file.path(diretorio,"muni.12.csv"))
```

Cruzamos os bancos para obter os nomes dos municípios do IBGE que não foram incluídos no banco de receitas. Estes nomes serão os substitutos.
```{r }
# Cruzamento:
muni.12.sub<-municipios %>%
  anti_join(rec.12, by=c('municipio', 'uf')) %>%
  select(municipio, uf) %>% arrange(uf, municipio)
muni.12.sub <- muni.12.sub[!duplicated(muni.12.sub),]
# Salvamos em csv:
write.csv2(muni.12.sub, file.path(diretorio,"muni.12.sub.csv"))
```

Utilizamos os dois bancos gerados para verificar manualmente quais nomes serão os substitutos e os substituídos
O novo banco (muni.12.alt) será utilizado no screapt para tratar os dados de receita de 2012

### 1. Receitas de 2008

Carregamos o banco.
```{r }
load(file.path(dir.proj, "bancos.tratados", "rec.08.RData"))
```

Cruzamos os bancos para obter os municípios que não correspondem à nomenclatura do IBGE e salvamos em csv. Estes nomes deverão ser substituídos.
```{r }
# Cruzamento:
muni.08<-rec.08 %>%
  anti_join(municipios, by=c('municipio', 'uf')) %>%
  select(municipio, uf) %>% arrange(uf, municipio) %>% data.frame()
muni.08 <- muni.08[!duplicated(muni.08),]
# Salvamos em csv:
write.csv2(muni.08, file.path(diretorio,"muni.08.csv"))
```

Cruzamos os bancos para obter os nomes dos municípios do IBGE que não foram incluídos no banco de receitas. Estes nomes serão os substitutos.
```{r }
# Cruzamento:
muni.08.sub<-municipios %>%
  anti_join(rec.08, by=c('municipio', 'uf')) %>%
  select(municipio, uf) %>% arrange(uf, municipio) %>% data.frame()
muni.08.sub <- muni.08.sub[!duplicated(muni.08.sub),]
# Salvamos em csv:
write.csv2(muni.08.sub, file.path(diretorio, "muni.08.sub.csv"))
```

### 3. Despesas de 2016

Carregamos o banco.
```{r }
load(file.path(dir.proj, "bancos.tratados", "desp.16.RData")
```

Cruzamos os bancos para obter os municípios que não correspondem à nomenclatura do IBGE e salvamos em csv. Estes nomes deverão ser substituídos.
```{r }
# Cruzamento:
muni.desp.16 <- desp.16 %>% rename(municipio=nome.municipio) %>%
  anti_join(municipios, by=c('municipio', 'uf')) %>%
  select(municipio, uf) %>% arrange(uf, municipio) %>% data.frame()
muni.desp.16 <- muni.desp.16[!duplicated(muni.desp.16),]
# Salvamos em csv:
write.csv2(muni.desp.16, file.path(getwd(), "municipios.ibge", "muni.desp.16.csv"))
```

Cruzamos os bancos para obter os nomes dos municípios do IBGE que não foram incluídos no banco de receitas. Estes nomes serão os substitutos.
```{r }
# Cruzamento:
muni.desp.16.sub <- municipios %>% rename(nome.municipio=municipio) %>%
  anti_join(desp.16, by=c('nome.municipio', 'uf')) %>%
  select(nome.municipio, uf) %>% arrange(uf, nome.municipio) %>% data.frame()
muni.desp.16.sub <- muni.desp.16.sub[!duplicated(muni.desp.16.sub),]
# Salvamos em csv:
write.csv2(muni.desp.16.sub, file.path(getwd(), "municipios.ibge", "muni.desp.16.sub.csv"))
rm(list = ls())
```

### 4. Despesas de 2012

Carregamos os bancos.
```{r }
municipios <- read.csv2(file.path(dir.proj, "municipios.ibge", "municipios.ibge.csv"),
                        header = T)
load(file.path(dir.proj, "bancos.tratados", "desp.12.RData"))
```

Cruzamos os bancos para obter os municípios que não correspondem à nomenclatura do IBGE e salvamos em csv. Estes nomes deverão ser substituídos.
```{r }
# Cruzamento:
muni.desp.12 <- desp.12 %>% rename(municipio=nome.municipio) %>%
  anti_join(municipios, by=c('municipio', 'uf')) %>%
  select(municipio, uf) %>% arrange(uf, municipio) %>% data.frame()
muni.desp.12 <- muni.desp.12[!duplicated(muni.desp.12),]
# Salvamos em csv:
write.csv2(muni.desp.12, file.path(diretorio, "muni.desp.12.csv"))
```

Cruzamos os bancos para obter os nomes dos municípios do IBGE que não foram incluídos no banco de receitas. Estes nomes serão os substitutos.
```{r }
# Cruzamento:
muni.desp.12.sub <- municipios %>% rename(nome.municipio=municipio) %>%
  anti_join(desp.12, by=c('nome.municipio', 'uf')) %>%
  select(nome.municipio, uf) %>% arrange(uf, nome.municipio) %>% data.frame()
muni.desp.12.sub <- muni.desp.12.sub[!duplicated(muni.desp.12.sub),]
# Salvamos em csv:
write.csv2(muni.desp.12.sub, file.path(diretorio, "muni.desp.12.sub.csv"))
rm(list = ls())
```


### 5. Despesas de 2008

Carregamos os bancos.
```{r }
# Banco de municípios do IBGE
municipios <- read.csv2(file.path(diretorio, "municipios.ibge.csv"),
                        header = T)
# Banco de despesas
load(file.path(dir.proj, "bancos.tratados", "desp.08.RData"))
```

Cruzamos os bancos para obter os municípios que não correspondem à nomenclatura do IBGE e salvamos em csv. Estes nomes deverão ser substituídos.
```{r }
# Cruzamento:
muni.desp.08 <- desp.08 %>% rename(municipio=nome.municipio) %>%
  anti_join(municipios, by=c('municipio', 'uf')) %>%
  select(municipio, uf) %>% arrange(uf, municipio) %>% data.frame()
muni.desp.08 <- muni.desp.08[!duplicated(muni.desp.08),]
# Salvamos em csv:
write.csv2(muni.desp.08, file.path(diretorio, "muni.desp.08.csv"))
```

Cruzamos os bancos para obter os nomes dos municípios do IBGE que não foram incluídos no banco de receitas. Estes nomes serão os substitutos.
```{r }
# Cruzamento:
muni.desp.08.sub <- municipios %>% rename(nome.municipio=municipio) %>%
  anti_join(desp.08, by=c('nome.municipio', 'uf')) %>%
  select(nome.municipio, uf) %>% arrange(uf, nome.municipio) %>% data.frame()
muni.desp.08.sub <- muni.desp.08.sub[!duplicated(muni.desp.08.sub),]
# Salvamos em csv:
write.csv2(muni.desp.08.sub, file.path(diretorio, "muni.desp.08.sub.csv"))
rm(list = ls())
```



### 6. Despesas de 2006

Carregamos os bancos.
```{r }
# Banco de municípios do IBGE
municipios <- read.csv2(file.path(diretorio, "municipios.ibge.csv"), header = T)
# Banco de despesas
load(file.path(dir.proj, "bancos.tratados",  "desp.06.RData")
```

Cruzamos os bancos para obter os municípios que não correspondem à nomenclatura do IBGE e salvamos em csv. Estes nomes deverão ser substituídos.
```{r }
# Cruzamento:
muni.desp.06 <- desp.06 %>% 
  rename(municipio=municipio.fornecedor) %>%
  anti_join(municipios, by=c('municipio')) %>%
  select(municipio, uf) %>% arrange(municipio, uf) %>% data.frame()
muni.desp.06 <- muni.desp.06[!duplicated(muni.desp.06),]
# Salvamos em csv:
write.csv2(muni.desp.06, "C:/Users/Thiago/Dropbox/Doutorado/Disciplinas/Doações_Saúde/inconsistências/muni.desp.06.csv")
```

Cruzamos os bancos para obter os nomes dos municípios do IBGE que não foram incluídos no banco de receitas. Estes nomes serão os substitutos.
```{r }
# Cruzamento:
muni.desp.06.sub <- municipios %>% rename(municipio.fornecedor=municipio) %>%
  anti_join(desp.06, by=c('municipio.fornecedor')) %>%
  select(municipio.fornecedor, uf) %>% arrange(municipio.fornecedor, uf) %>% data.frame()
muni.desp.06.sub <- muni.desp.06.sub[!duplicated(muni.desp.06.sub),]
# Salvamos em csv:
write.csv2(muni.desp.06.sub, file.path(diretorio, "muni.desp.06.sub.csv")
rm(list = ls())
```


### 7. Despesas de 2004

Carregamos os bancos.
```{r }
# Banco de municípios do IBGE
municipios <- read.csv2(file.path(diretorio, "municipios.ibge.csv"), header = T)
# Banco de despesas
load(file.path(dir.proj, "bancos.tratados", "desp.04.RData")
```

Cruzamos os bancos para obter os municípios que não correspondem à nomenclatura do IBGE e salvamos em csv. Estes nomes deverão ser substituídos.
```{r }
# Cruzamos
municipios$municipio <- iconv(municipios$municipio, to="ASCII//TRANSLIT")
muni.desp.04 <- desp.04 %>% rename(municipio=nome.municipio) %>%
  anti_join(municipios, by=c('municipio', 'uf')) %>%
  select(municipio, uf) %>% arrange(uf, municipio) %>% data.frame()
muni.desp.04 <- muni.desp.04[!duplicated(muni.desp.04),]
# Salvamos
write.csv2(muni.desp.04, file.path(diretorio, "muni.desp.04.csv")
```

Cruzamos os bancos para obter os nomes dos municípios do IBGE que não foram incluídos no banco de receitas. Estes nomes serão os substitutos.
```{r }
#Cruzamento:
muni.desp.04.sub <- municipios %>% rename(nome.municipio=municipio) %>%
  anti_join(desp.04, by=c('nome.municipio', 'uf')) %>%
  select(nome.municipio, uf) %>% arrange(uf, nome.municipio) %>% data.frame()
muni.desp.04.sub <- muni.desp.04.sub[!duplicated(muni.desp.04.sub),]
# Salvamos:
write.csv2(muni.desp.04.sub, file.path(diretorio, "muni.desp.04.sub.csv"))
```

FIM.