## CPF e CNPJ de candidatos e partidos

Neste screapt faremos o download e selecionaremos algumas variáveis dos bancos de informações dos [candidatos](http://www.tse.jus.br/eleitor-e-eleicoes/estatisticas/repositorio-de-dados-eleitorais-1/repositorio-de-dados-eleitorais) e dos [CNPJs de campanha](http://www.tse.jus.br/eleitor-e-eleicoes/estatisticas/repositorio-de-dados-eleitorais-1/repositorio-de-dados-eleitorais) fornecidos pelo TSE. A partir dos bancos gerados neste screapt, verificaremos posteriormente se os CPF/CNPJs dos bancos de receita correspondem a candidatos e partidos, a fim de distinguí-los de outros doadores, como pessoas físicas e empresas.

### Download dos bancos

1. O primeiro passo consiste em baixar os bancos de informações de candidatos de cada eleição e alocá-los na pasta `informacoes.candidatos`. Os arquivos não estão disponíveis no GitHub devido ao seu tamanho, mas podem ser replicados se acrescentarmos a pasta `informacoes.candidatos` no diretório indicado a seguir.

```{r results=FALSE, echo=FALSE}
setwd("C:/Users/Thiago/Documents/Projetos.GitHub/tse_receitas_despesas")
```
```{r eval=FALSE}
# Definimos a pasta destino
setwd("C:~/projeto.tse")
```
```{r }
# Elaboramos um vetor para os anos eleitorais:
anos<-c("2016", "2014", "2012", "2010", "2008", "2006", "2004", "2002")

# O lopping a seguir baixa os dados alocando-os na pasta "informacoes.candidatos":
for(i in anos){
  print(paste("Baixando dados:", i))
  banco <- tempfile() # Cria uma pasta temporária
  url<-"http://agencia.tse.jus.br/estatistica/sead/odsele/consulta_cand/consulta_cand_ANO.zip"
  url<-gsub("ANO", i, url)
  #Baixa o arquivo na pasta temporária:
  download.file(url, banco)
  unzip(banco, exdir = file.path(getwd(), "informacoes.candidatos"))
  unlink(banco)
}
```

2. O segundo passo consiste em baixar CNPJs de campanha alocando-os na pasta `informacoes.candidatos`. O TSE disponibiliza os CNPJs das campanhas apenas para os anos eleitorais de 2012, 2014 e 2016, no link ["Prestação de Contas"](http://www.tse.jus.br/eleitor-e-eleicoes/estatisticas/repositorio-de-dados-eleitorais-1/repositorio-de-dados-eleitorais) do Repósitório de Dados eleitorais.

```{r results=FALSE, echo=FALSE}
setwd("C:/Users/Thiago/Documents/Projetos.GitHub/tse_receitas_despesas")
```
```{r eval=FALSE}
# Definimos o diretório:
setwd("~/projeto.tse")
```
```{r }
# Informamos as urls:
urls<-c("http://agencia.tse.jus.br/estatistica/sead/odsele/prestacao_contas/cnpj_campanha_2016.zip",
        "http://agencia.tse.jus.br/estatistica/sead/odsele/prestacao_contas/novoleiaute/cnpj2014.zip",
        "http://agencia.tse.jus.br/estatistica/sead/odsele/prestacao_contas/novoleiaute/cnpj2012.zip",
        "http://agencia.tse.jus.br/estatistica/sead/odsele/prestacao_contas/CNPJ_diretorios_partidarios_2015.zip")

# O lopping a seguir baixa os dados alocando-os na pasta "informacoes.candidatos":
for(i in 1:4){
  banco <- tempfile() #Cria uma pasta temporária
  #Baixa o arquivo na pasta temporária:
  download.file(urls[i], banco)
  unzip(banco, exdir = file.path(getwd(), "informacoes.candidatos"))
  unlink(banco)
}
```


## II. Seleção de variáveis dos bancos de CPF dos candidatos

Nesta seção, trataremos os bancos com informações dos candidatos para servir como subsídio para encontrar e corrigir inconsistências nos bancos de receita.

Utilizaremos o pacote `dplyr`. 
```{r }
library(dplyr)
```

Os blocos de códigos a seguir são responsáveis por ler os arquivos, selecionar variáveis necessárias para os cruzamentos futuros e excluir linhas duplicadas em cada ano eleitoral.

#### Eleições de 2014

```{r }
# Verificamos os arquivos que devem ser lidos
arquivos<-list.files(file.path(getwd(), "informacoes.candidatos"))
arquivos<-arquivos[grep("consulta_cand_2014_",arquivos)]

# O looping faz a leitura e a agregação dos arquivos:
i<-1
for(i in i:length(arquivos)){
  print(i)
  if(arquivos[i]=="consulta_cand_2014_ZZ.txt"){next}
  if(i==1){cpfs.cand<-data.table::fread(file.path(getwd(),"informacoes.candidatos",arquivos[i]),
                                        sep = ";",header = F)}
  if(i>1){cpfs.cand<-rbind(cpfs.cand,
                           cpfs.cand<-data.table::fread(file.path(getwd(),"informacoes.candidatos",arquivos[i]),
                                                        sep = ";",header = F))}
}
# Definimos os nomes das variáveis:
names(cpfs.cand)<-c('DATA_GERACAO', 'HORA_GERACAO', 'ANO_ELEICAO', 'NUM_TURNO', 'DESCRICAO_ELEICAO',
                    'SIGLA_UF', 'SIGLA_UE', 'DESCRICAO_UE', 'CODIGO_CARGO', 'DESCRICAO_CARGO', 
                    'NOME_CANDIDATO', 'SEQUENCIAL_CANDIDATO', 'NUMERO_CANDIDATO', 'CPF_CANDIDATO',
                    'NOME_URNA_CANDIDATO', 'COD_SITUACAO_CANDIDATURA', 'DES_SITUACAO_CANDIDATURA',
                    'NUMERO_PARTIDO', 'SIGLA_PARTIDO', 'NOME_PARTIDO','CODIGO_LEGENDA', 'SIGLA_LEGENDA',
                    'COMPOSICAO_LEGENDA', 'NOME_LEGENDA', 'CODIGO_OCUPACAO', 'DESCRICAO_OCUPACAO',
                    'DATA_NASCIMENTO', 'NUM_TITULO_ELEITORAL_CANDIDATO', 'IDADE_DATA_ELEICAO',
                    'CODIGO_SEXO', 'DESCRICAO_SEXO', 'COD_GRAU_INSTRUCAO', 'DESCRICAO_GRAU_INSTRUCAO',
                    'CODIGO_ESTADO_CIVIL', 'DESCRICAO_ESTADO_CIVIL', 'CODIGO_COR_RACA',
                    'DESCRICAO_COR_RACA', 'CODIGO_NACIONALIDADE', 'DESCRICAO_NACIONALIDADE',
                    'SIGLA_UF_NASCIMENTO', 'CODIGO_MUNICIPIO_NASCIMENTO', 'NOME_MUNICIPIO_NASCIMENTO',
                    'DESPESA_MAX_CAMPANHA', 'COD_SIT_TOT_TURNO', 'DESC_SIT_TOT_TURNO', 'NM_EMAIL')
# Transformamos em variáveis de texto:
for(i in 1:ncol(cpfs.cand)){
  cpfs.cand[[i]]<-gsub("^#NULO#$",NA,as.character(cpfs.cand[[i]]))
  cpfs.cand[[i]]<-gsub("^#NULO$",NA,as.character(cpfs.cand[[i]]))
  cpfs.cand[[i]]<-gsub("^<NA>$",NA,as.character(cpfs.cand[[i]]))
  cpfs.cand[[i]]<-gsub("^$",NA,as.character(cpfs.cand[[i]]))
}
# Eliminamos linhas duplicadas e excluímos informações do segundo turno (são idênticas às do primeiro turno):
cpfs.cand <- cpfs.cand[!duplicated(cpfs.cand),]
cpfs.cand <- cpfs.cand[cpfs.cand$NUM_TURNO!="2",]
cpfs.cand$NOME_CANDIDATO<-gsub("  "," ",cpfs.cand$NOME_CANDIDATO)
# Excluímos CPFs que correspondem a mais de um nome de candidato:
cpfs.cand <- cpfs.cand %>% arrange(CPF_CANDIDATO) %>% mutate(deletar=NA)
i<-2
while (i<=nrow(cpfs.cand)) {
  print(i)
  if(cpfs.cand$CPF_CANDIDATO[i]==cpfs.cand$CPF_CANDIDATO[i-1]){
    cpfs.cand$deletar[i]<-1
    cpfs.cand$deletar[i-1]<-1
  }
  i<-i+1
}
cpfs.cand.14<-cpfs.cand[is.na(cpfs.cand$deletar),]
# Salvamos os dados:
save(cpfs.cand.14, file = file.path(getwd(),"informacoes.candidatos", 'cpfs.cand.14.RData'))
```

#### Eleições de 2010
```{r }
# Verificamos os arquivos que devem ser lidos
arquivos<-list.files(file.path(getwd(), "informacoes.candidatos"))
arquivos<-arquivos[grep("consulta_cand_2010_",arquivos)]
# O looping faz a leitura e a agregação dos arquivos:
i<-1
for(i in i:length(arquivos)){
  print(i)
  if(i==1){cpfs.cand<-data.table::fread(file.path(getwd(), "informacoes.candidatos", arquivos[i]),
                                        sep = ";",header = F)}
  if(i>1){cpfs.cand<-rbind(cpfs.cand,
                           cpfs.cand<-data.table::fread(file.path(getwd(), "informacoes.candidatos", arquivos[i]),
                                                        sep = ";",header = F))}
}
# Definimos os nomes das variáveis:
names(cpfs.cand)<-c('DATA_GERACAO', 'HORA_GERACAO', 'ANO_ELEICAO', 'NUM_TURNO', 'DESCRICAO_ELEICAO',
                    'SIGLA_UF', 'SIGLA_UE', 'DESCRICAO_UE', 'CODIGO_CARGO', 'DESCRICAO_CARGO', 
                    'NOME_CANDIDATO', 'SEQUENCIAL_CANDIDATO', 'NUMERO_CANDIDATO', 'CPF_CANDIDATO',
                    'NOME_URNA_CANDIDATO', 'COD_SITUACAO_CANDIDATURA', 'DES_SITUACAO_CANDIDATURA',
                    'NUMERO_PARTIDO', 'SIGLA_PARTIDO', 'NOME_PARTIDO','CODIGO_LEGENDA', 'SIGLA_LEGENDA',
                    'COMPOSICAO_LEGENDA', 'NOME_LEGENDA', 'CODIGO_OCUPACAO', 'DESCRICAO_OCUPACAO',
                    'DATA_NASCIMENTO', 'NUM_TITULO_ELEITORAL_CANDIDATO', 'IDADE_DATA_ELEICAO',
                    'CODIGO_SEXO', 'DESCRICAO_SEXO', 'COD_GRAU_INSTRUCAO', 'DESCRICAO_GRAU_INSTRUCAO',
                    'CODIGO_ESTADO_CIVIL', 'DESCRICAO_ESTADO_CIVIL','CODIGO_NACIONALIDADE',
                    'DESCRICAO_NACIONALIDADE', 'SIGLA_UF_NASCIMENTO', 'CODIGO_MUNICIPIO_NASCIMENTO', 
                    'NOME_MUNICIPIO_NASCIMENTO', 'DESPESA_MAX_CAMPANHA', 'COD_SIT_TOT_TURNO', 
                    'DESC_SIT_TOT_TURNO')
# Transformamos em variáveis de texto:
for(i in 1:ncol(cpfs.cand)){
  cpfs.cand[[i]]<-gsub("^#NULO#$",NA,as.character(cpfs.cand[[i]]))
  cpfs.cand[[i]]<-gsub("^#NULO$",NA,as.character(cpfs.cand[[i]]))
  cpfs.cand[[i]]<-gsub("^<NA>$",NA,as.character(cpfs.cand[[i]]))
  cpfs.cand[[i]]<-gsub("^$",NA,as.character(cpfs.cand[[i]]))
}
# Eliminamos linhas duplicadas e excluímos informações do segundo turno (são idênticas às do primeiro turno):
cpfs.cand <- cpfs.cand[!duplicated(cpfs.cand),]
cpfs.cand <- cpfs.cand[cpfs.cand$NUM_TURNO!="2",]
cpfs.cand$NOME_CANDIDATO<-gsub("  "," ",cpfs.cand$NOME_CANDIDATO)
# Excluímos CPFs que correspondem a mais de um nome de candidato:
cpfs.cand <- cpfs.cand %>% arrange(CPF_CANDIDATO) %>% mutate(deletar=NA)
i<-2
while (i<=nrow(cpfs.cand)) {
  print(i)
  if(cpfs.cand$CPF_CANDIDATO[i]==cpfs.cand$CPF_CANDIDATO[i-1]){
    cpfs.cand$deletar[i]<-1
    cpfs.cand$deletar[i-1]<-1
  }
  i<-i+1
}
cpfs.cand.10<-cpfs.cand[is.na(cpfs.cand$deletar),]
# Salvamos os dados:
save(cpfs.cand.10, file = file.path(getwd(),"informacoes.candidatos", 'cpfs.cand.10.RData'))
```

#### Eleições de 2006

```{r }
# Verificamos os arquivos que devem ser lidos
arquivos<-list.files(file.path(getwd(),"informacoes.candidatos"))
arquivos<-arquivos[grep("consulta_cand_2006",arquivos)]
# O looping faz a leitura e a agregação dos arquivos:
i<-1
for(i in i:length(arquivos)){
  print(i)
  if(i==1){cpfs.cand<-data.table::fread(file.path(getwd(),"informacoes.candidatos",arquivos[i]),
                                        sep = ";",header = F)}
  if(i>1){cpfs.cand<-rbind(cpfs.cand,
                           cpfs.cand<-data.table::fread(file.path(getwd(),"informacoes.candidatos", arquivos[i]),
                                                        sep = ";",header = F))}
}
# Definimos os nomes das variáveis:
names(cpfs.cand)<-c('DATA_GERACAO', 'HORA_GERACAO', 'ANO_ELEICAO', 'NUM_TURNO', 'DESCRICAO_ELEICAO',
                    'SIGLA_UF', 'SIGLA_UE', 'DESCRICAO_UE', 'CODIGO_CARGO', 'DESCRICAO_CARGO', 
                    'NOME_CANDIDATO', 'SEQUENCIAL_CANDIDATO', 'NUMERO_CANDIDATO', 'CPF_CANDIDATO',
                    'NOME_URNA_CANDIDATO', 'COD_SITUACAO_CANDIDATURA', 'DES_SITUACAO_CANDIDATURA',
                    'NUMERO_PARTIDO', 'SIGLA_PARTIDO', 'NOME_PARTIDO','CODIGO_LEGENDA', 'SIGLA_LEGENDA',
                    'COMPOSICAO_LEGENDA', 'NOME_LEGENDA', 'CODIGO_OCUPACAO', 'DESCRICAO_OCUPACAO',
                    'DATA_NASCIMENTO', 'NUM_TITULO_ELEITORAL_CANDIDATO', 'IDADE_DATA_ELEICAO',
                    'CODIGO_SEXO', 'DESCRICAO_SEXO', 'COD_GRAU_INSTRUCAO', 'DESCRICAO_GRAU_INSTRUCAO',
                    'CODIGO_ESTADO_CIVIL', 'DESCRICAO_ESTADO_CIVIL','CODIGO_NACIONALIDADE',
                    'DESCRICAO_NACIONALIDADE', 'SIGLA_UF_NASCIMENTO', 'CODIGO_MUNICIPIO_NASCIMENTO', 
                    'NOME_MUNICIPIO_NASCIMENTO', 'DESPESA_MAX_CAMPANHA', 'COD_SIT_TOT_TURNO', 
                    'DESC_SIT_TOT_TURNO')
# Transformamos em variáveis de texto:
for(i in 1:ncol(cpfs.cand)){
  cpfs.cand[[i]]<-gsub("^#NULO#$",NA,as.character(cpfs.cand[[i]]))
  cpfs.cand[[i]]<-gsub("^#NULO$",NA,as.character(cpfs.cand[[i]]))
  cpfs.cand[[i]]<-gsub("^<NA>$",NA,as.character(cpfs.cand[[i]]))
  cpfs.cand[[i]]<-gsub("^$",NA,as.character(cpfs.cand[[i]]))
}
# Eliminamos linhas duplicadas e excluímos informações do segundo turno (são idênticas às do primeiro turno):
cpfs.cand <- cpfs.cand[!duplicated(cpfs.cand),]
cpfs.cand <- cpfs.cand[cpfs.cand$NUM_TURNO!="2",]
cpfs.cand$NOME_CANDIDATO<-gsub("  "," ",cpfs.cand$NOME_CANDIDATO)
# Excluímos CPFs que correspondem a mais de um nome de candidato:
cpfs.cand <- cpfs.cand %>% 
  mutate(deletar=NA, CPF_CANDIDATO=as.character(as.numeric(CPF_CANDIDATO))) %>%
  arrange(CPF_CANDIDATO)
i<-2
while (i<=nrow(cpfs.cand)) {
  print(i)
  if(cpfs.cand$CPF_CANDIDATO[i]==cpfs.cand$CPF_CANDIDATO[i-1]){
    cpfs.cand$deletar[i]<-1
    cpfs.cand$deletar[i-1]<-1
  }
  i<-i+1
}
cpfs.cand.06<-cpfs.cand[is.na(cpfs.cand$deletar),]
# Salvamos os dados:
save(cpfs.cand.06, file = file.path(getwd(),"informacoes.candidatos", 'cpfs.cand.06.RData'))
```

#### Eleições de 2002

```{r }
# Verificamos os arquivos que devem ser lidos
arquivos<-list.files(file.path(getwd(),"informacoes.candidatos"))
arquivos<-arquivos[grep("consulta_cand_2002",arquivos)]
# O looping faz a leitura e a agregação dos arquivos:
i<-1
for(i in i:length(arquivos)){
  print(i)
  if(i==1){cpfs.cand<-data.table::fread(file.path(getwd(),"informacoes.candidatos",arquivos[i]),
                                        sep = ";",header = F)}
  if(i>1){cpfs.cand<-rbind(cpfs.cand,
                           cpfs.cand<-data.table::fread(file.path(getwd(),"informacoes.candidatos",arquivos[i]),
                                                        sep = ";",header = F))}
}
# Definimos os nomes das variáveis:
names(cpfs.cand)<-c('DATA_GERACAO', 'HORA_GERACAO', 'ANO_ELEICAO', 'NUM_TURNO', 'DESCRICAO_ELEICAO',
                    'SIGLA_UF', 'SIGLA_UE', 'DESCRICAO_UE', 'CODIGO_CARGO', 'DESCRICAO_CARGO', 
                    'NOME_CANDIDATO', 'SEQUENCIAL_CANDIDATO', 'NUMERO_CANDIDATO', 'CPF_CANDIDATO',
                    'NOME_URNA_CANDIDATO', 'COD_SITUACAO_CANDIDATURA', 'DES_SITUACAO_CANDIDATURA',
                    'NUMERO_PARTIDO', 'SIGLA_PARTIDO', 'NOME_PARTIDO','CODIGO_LEGENDA', 'SIGLA_LEGENDA',
                    'COMPOSICAO_LEGENDA', 'NOME_LEGENDA', 'CODIGO_OCUPACAO', 'DESCRICAO_OCUPACAO',
                    'DATA_NASCIMENTO', 'NUM_TITULO_ELEITORAL_CANDIDATO', 'IDADE_DATA_ELEICAO',
                    'CODIGO_SEXO', 'DESCRICAO_SEXO', 'COD_GRAU_INSTRUCAO', 'DESCRICAO_GRAU_INSTRUCAO',
                    'CODIGO_ESTADO_CIVIL', 'DESCRICAO_ESTADO_CIVIL','CODIGO_NACIONALIDADE',
                    'DESCRICAO_NACIONALIDADE', 'SIGLA_UF_NASCIMENTO', 'CODIGO_MUNICIPIO_NASCIMENTO', 
                    'NOME_MUNICIPIO_NASCIMENTO', 'DESPESA_MAX_CAMPANHA', 'COD_SIT_TOT_TURNO', 
                    'DESC_SIT_TOT_TURNO')
# Transformamos em variáveis de texto:
for(i in 1:ncol(cpfs.cand)){
  cpfs.cand[[i]]<-gsub("^#NULO#$",NA,as.character(cpfs.cand[[i]]))
  cpfs.cand[[i]]<-gsub("^#NULO$",NA,as.character(cpfs.cand[[i]]))
  cpfs.cand[[i]]<-gsub("^<NA>$",NA,as.character(cpfs.cand[[i]]))
  cpfs.cand[[i]]<-gsub("^$",NA,as.character(cpfs.cand[[i]]))
}
# Eliminamos linhas duplicadas e excluímos informações do segundo turno (são idênticas às do primeiro turno):
cpfs.cand <- cpfs.cand[!duplicated(cpfs.cand),]
cpfs.cand <- cpfs.cand[cpfs.cand$NUM_TURNO!="2",]
cpfs.cand$NOME_CANDIDATO<-gsub("  "," ",cpfs.cand$NOME_CANDIDATO)
# Excluímos CPFs que correspondem a mais de um nome de candidato:
cpfs.cand <- cpfs.cand %>% 
  mutate(deletar=NA, CPF_CANDIDATO=as.character(as.numeric(CPF_CANDIDATO))) %>%
  arrange(CPF_CANDIDATO)
i<-2
while (i<=nrow(cpfs.cand)) {
  print(i)
  if(is.na(cpfs.cand$CPF_CANDIDATO[i])){i<-i+1}
  if(is.na(cpfs.cand$CPF_CANDIDATO[i])){next}
  if(cpfs.cand$CPF_CANDIDATO[i]==cpfs.cand$CPF_CANDIDATO[i-1]){
    cpfs.cand$deletar[i]<-1
    cpfs.cand$deletar[i-1]<-1
  }
  i<-i+1
}
cpfs.cand.02<-cpfs.cand[is.na(cpfs.cand$deletar),]
# Salvamos os dados:
save(cpfs.cand.02, file = file.path(getwd(),"informacoes.candidatos", 'cpfs.cand.02.RData'))
rm(list = ls())
```

#### Eleições de 2016

Nas eleições de 2016, além dos dados referentes aos CPFs dos candidatos, o TSE disponibiliza os CNPJs de campanha. Primeiro, trataremos os dados de CNPJ de candidatos e comitês e, posteriormente, trataremos dos dados com CPFs.

CNPJ de candidatos:
```{r }
# Lemos o banco
cnpjs.cand<-read.table(file.path(getwd(),"informacoes.candidatos", "CNPJ_candidato_2016.txt"),
                              header = F, fill = T)
# Transformamos em variáveis de texto:
for(i in 1:ncol(cnpjs.cand)){
  cnpjs.cand[,i]<-as.character(cnpjs.cand[,i])
}
# Definimos os nomes das variáveis, eliminamos linhas duplicadas e excluímos informações irrelevantes:
cnpjs.cand<- cnpjs.cand %>% mutate(coluna=paste(V1,V2,V3,V4,V5,V6,V7,V8,V9,V10,V11))
cnpjs.cand<-cnpjs.cand[-c(1,nrow(cnpjs.cand)),]
cnpjs.cand<- cnpjs.cand %>% mutate(cnpj=substr(coluna,4,17), 
                                   nome.candidato=gsub("[[:digit:]]","",substr(coluna,31,nchar(coluna))),
                                   nome.candidato=gsub("  "," ",nome.candidato)) %>%
  select(cnpj,nome.candidato)
cnpjs.cand<-cnpjs.cand[!duplicated(cnpjs.cand),]
# Excluímos CPFs que correspondem a mais de um nome de candidato:
cnpjs.cand<-cnpjs.cand %>% arrange(cnpj) %>% mutate(deletar=NA)
i<-2
while (i<=nrow(cnpjs.cand)) {
  print(i)
  if(is.na(cnpjs.cand$cnpj[i])){i<-i+1}
  if(is.na(cnpjs.cand$cnpj[i])){next}
  if(cnpjs.cand$cnpj[i]==cnpjs.cand$cnpj[i-1]){
    cnpjs.cand$deletar[i]<-1
    cnpjs.cand$deletar[i-1]<-1
  }
  i<-i+1
}
cnpjs.cand.16<-cnpjs.cand[is.na(cnpjs.cand$deletar),]
rm(cnpjs.cand)
```

CNPJ de comitês:
```{r }
# Lemos o banco
cnpjs.part<-read.table(file.path(getwd(),"informacoes.candidatos","CNPJ_partido_2016.txt"),
                       header = F, fill = T)

# Transformamos em variáveis de texto:
for(i in 1:ncol(cnpjs.part)){
  cnpjs.part[,i]<-as.character(cnpjs.part[,i])
}
# Definimos os nomes das variáveis, eliminamos linhas duplicadas e excluímos informações irrelevantes:
cnpjs.part<- cnpjs.part %>% mutate(coluna=paste(V1,V2,V3,V4,V5,V6,V7,V8,V9,V10,V11,V12,V13,V14))
cnpjs.part<- cnpjs.part[-c(1,nrow(cnpjs.part)),]
cnpjs.part<- cnpjs.part %>% mutate(cnpj=substr(coluna,4,17), 
                                   nome.candidato=gsub("[[:digit:]]","",substr(coluna,18,nchar(coluna))),
                                   nome.candidato=gsub("  "," ",nome.candidato)) %>%
  select(cnpj,nome.candidato)
cnpjs.part<-cnpjs.part[!duplicated(cnpjs.part),]
# Excluímos CPFs que correspondem a mais de um nome de candidato:
cnpjs.part<-cnpjs.part %>% arrange(cnpj) %>% mutate(deletar=NA)
i<-2
while (i<=nrow(cnpjs.part)) {
  print(i)
  if(is.na(cnpjs.part$cnpj[i])){i<-i+1}
  if(is.na(cnpjs.part$cnpj[i])){next}
  if(cnpjs.part$cnpj[i]==cnpjs.part$cnpj[i-1]){
    cnpjs.part$deletar[i]<-1
    cnpjs.part$deletar[i-1]<-1
  }
  i<-i+1
}
beepr::beep('coin')
cnpjs.part.16<-cnpjs.part[is.na(cnpjs.part$deletar),]
rm(cnpjs.part)
```

Agora, obtemos os CPFs.
```{r }
# Verificamos os arquivos que devem ser lidos
arquivos<-list.files(file.path(getwd(),"informacoes.candidatos"))
arquivos<-arquivos[grep("consulta_cand_2016",arquivos)]
arquivos<-arquivos[-grep("BR",arquivos)]
arquivos<-arquivos[-grep("DF",arquivos)]
# O looping faz a leitura e a agregação dos arquivos:
i<-1
for(i in i:length(arquivos)){
  print(i)
  if(i==1){cpfs.cand<-data.table::fread(file.path(getwd(),"informacoes.candidatos",arquivos[i]),
                                        sep = ";",header = F)}
  if(i>1){cpfs.cand<-rbind(cpfs.cand,
                           cpfs.cand<-data.table::fread(file.path(getwd(),"informacoes.candidatos",arquivos[i]),
                                                        sep = ";",header = F))}
}
# Definimos os nomes das variáveis:
names(cpfs.cand)[1:14]<-c('DATA_GERACAO', 'HORA_GERACAO', 'ANO_ELEICAO', 'NUM_TURNO',
                    'DESCRICAO_ELEICAO', 'SIGLA_UF', 'SIGLA_UE', 'DESCRICAO_UE',
                    'CODIGO_CARGO', 'DESCRICAO_CARGO', 'NOME_CANDIDATO',
                    'SEQUENCIAL_CANDIDATO', 'NUMERO_CANDIDATO', 'CPF_CANDIDATO')
# Eliminamos linhas duplicadas e excluímos informações do segundo turno (são idênticas às do primeiro turno):
cpfs.cand <- cpfs.cand %>% filter(NUM_TURNO!="2") %>% select(NOME_CANDIDATO, CPF_CANDIDATO)
cpfs.cand <- cpfs.cand[!duplicated(cpfs.cand),]
cpfs.cand$NOME_CANDIDATO<-gsub("  "," ",cpfs.cand$NOME_CANDIDATO)
# Excluímos CPFs que correspondem a mais de um nome de candidato:
cpfs.cand<-cpfs.cand %>% arrange(CPF_CANDIDATO) %>% mutate(deletar=NA)
i<-2
while (i<=nrow(cpfs.cand)) {
  print(i)
  if(is.na(cpfs.cand$CPF_CANDIDATO[i])){i<-i+1}
  if(is.na(cpfs.cand$CPF_CANDIDATO[i])){next}
  if(cpfs.cand$CPF_CANDIDATO[i]==cpfs.cand$CPF_CANDIDATO[i-1]){
    cpfs.cand$deletar[i]<-1
    cpfs.cand$deletar[i-1]<-1
  }
  i<-i+1
}
beepr::beep('coin')
cpfs.cand.16<-cpfs.cand[is.na(cpfs.cand$deletar),]
rm(cpfs.cand)
```

Salvamos os bancos gerados.
```{r }
save(cpfs.cand.16, file = file.path(getwd(),"informacoes.candidatos", 'cpfs.cand.16.RData'))
save(cnpjs.part.16, file = file.path(getwd(),"informacoes.candidatos", 'cnpjs.part.16.RData'))
save(cnpjs.cand.16, file = file.path(getwd(),"informacoes.candidatos", 'cnpjs.cand.16.RData'))
rm(list = ls())
```


#### Eleições de 2012

CNPjs de candidatos:
```{r }
# Lemos o banco
cnpjs<-read.csv2(file.path(getwd(),"informacoes.candidatos","cnpj2012.csv"),
                       header = T, fill = T)
# Definimos os nomes das variáveis, eliminamos linhas duplicadas e excluímos informações irrelevantes:
names(cnpjs)<-"base"
cnpjs$base<-as.character(cnpjs$base)
cnpjs$cnpj<-substr(cnpjs$base,4,17)
cnpjs$tipo<-ifelse(grepl("ELEIÇÃO 2012",cnpjs$base),"candidato",NA) #Para obter CNPJ de candidatos
cnpjs$tipo<-ifelse(grepl("DIREÇÃO",cnpjs$base),"diretório",cnpjs$tipo) #Para obter CNPJ de candidatos
cnpjs<- cnpjs %>% select(tipo,cnpj) %>% arrange(cnpj)
# Excluímos CPFs que correspondem a mais de um nome de candidato:
cnpjs$deletar<-NA
i<-2
while (i<=nrow(cnpjs)) {
  print(i)
  if(cnpjs$cnpj[i]==cnpjs$cnpj[i-1]){
    cnpjs$deletar[i]<-1
    cnpjs$deletar[i-1]<-1
  }
  i<-i+1
}
cnpjs<-cnpjs[is.na(cnpjs$deletar),]
cnpjs.12<-cnpjs[!duplicated(cnpjs),]
rm(cnpjs)
# Salvamos o banco:
save(cnpjs.12, file = file.path(getwd(),"informacoes.candidatos", 'cnpjs.12.RData'))

```

CPFs dos candidatos:
```{r }
# Verificamos os arquivos que devem ser lidos
arquivos<-list.files(file.path(getwd(),"informacoes.candidatos"))
arquivos<-arquivos[grep("consulta_cand_2012",arquivos)]
# O looping faz a leitura e a agregação dos arquivos:
i<-1
for(i in i:length(arquivos)){
  print(i)
  if(i==1){cpfs.cand<-data.table::fread(file.path(getwd(),"informacoes.candidatos", arquivos[i]),
                                        sep = ";",header = F)}
  if(i>1){cpfs.cand<-rbind(cpfs.cand,
                           cpfs.cand<-data.table::fread(file.path(getwd(),"informacoes.candidatos", arquivos[i]),
                                                        sep = ";",header = F))}
}
# Definimos os nomes das variáveis:
names(cpfs.cand)[c(1:14,18)]<-c('DATA_GERACAO', 'HORA_GERACAO', 'ANO_ELEICAO', 'NUM_TURNO',
                          'DESCRICAO_ELEICAO', 'SIGLA_UF', 'SIGLA_UE', 'DESCRICAO_UE',
                          'CODIGO_CARGO', 'DESCRICAO_CARGO', 'NOME_CANDIDATO',
                          'SEQUENCIAL_CANDIDATO', 'NUMERO_CANDIDATO', 'CPF_CANDIDATO',
                          'NUMERO_PARTIDO')
# Eliminamos linhas duplicadas e excluímos informações do segundo turno (são idênticas às do primeiro turno):
cpfs.cand <- cpfs.cand[cpfs.cand$NUM_TURNO!="2",]
cpfs.cand <- cpfs.cand %>% 
  select(NOME_CANDIDATO, CPF_CANDIDATO, NUMERO_CANDIDATO, NUMERO_PARTIDO) %>%
  mutate(CPF_CANDIDATO=as.character(as.numeric(CPF_CANDIDATO)),
         NOME_CANDIDATO=gsub("  "," ", NOME_CANDIDATO), deletar=NA) %>%
  arrange(CPF_CANDIDATO)
cpfs.cand <- cpfs.cand[!duplicated(cpfs.cand),]
# Excluímos CPFs que correspondem a mais de um nome de candidato:
i<-2
while (i<=nrow(cpfs.cand)) {
  print(i)
  if(as.character(as.numeric(cpfs.cand$CPF_CANDIDATO[i]))==
     as.character(as.numeric(cpfs.cand$CPF_CANDIDATO[i-1]))){
    cpfs.cand$deletar[i]<-1
    cpfs.cand$deletar[i-1]<-1
  }
  i<-i+1
}
cpfs.cand<-cpfs.cand[is.na(cpfs.cand$deletar),]
cpfs.cand.12<- cpfs.cand
rm(cpfs.cand)
# Salvamos os dados:
save(cpfs.cand.12, file = file.path(getwd(),"informacoes.candidatos", 'cpfs.cand.12.RData'))
```


#### Eleições de 2008

```{r }
# Verificamos os arquivos que devem ser lidos
arquivos<-list.files(file.path(getwd(),"informacoes.candidatos"))
arquivos<-arquivos[grep("consulta_cand_2008",arquivos)]
# O looping faz a leitura e a agregação dos arquivos:
i<-1
for(i in i:length(arquivos)){
  print(i)
  if(i==1){cpfs.cand<-data.table::fread(file.path(getwd(),"informacoes.candidatos",arquivos[i]),
                                        sep = ";",header = F)}
  if(i>1){cpfs.cand<-rbind(cpfs.cand,
                           cpfs.cand<-data.table::fread(file.path(getwd(),"informacoes.candidatos",arquivos[i]),
                                                        sep = ";",header = F))}
}
# Definimos os nomes das variáveis:
names(cpfs.cand)<-c('DATA_GERACAO', 'HORA_GERACAO', 'ANO_ELEICAO', 'NUM_TURNO', 'DESCRICAO_ELEICAO',
                    'SIGLA_UF', 'SIGLA_UE', 'DESCRICAO_UE', 'CODIGO_CARGO', 'DESCRICAO_CARGO', 
                    'NOME_CANDIDATO', 'SEQUENCIAL_CANDIDATO', 'NUMERO_CANDIDATO', 'CPF_CANDIDATO',
                    'NOME_URNA_CANDIDATO', 'COD_SITUACAO_CANDIDATURA', 'DES_SITUACAO_CANDIDATURA',
                    'NUMERO_PARTIDO', 'SIGLA_PARTIDO', 'NOME_PARTIDO','CODIGO_LEGENDA', 'SIGLA_LEGENDA',
                    'COMPOSICAO_LEGENDA', 'NOME_LEGENDA', 'CODIGO_OCUPACAO', 'DESCRICAO_OCUPACAO',
                    'DATA_NASCIMENTO', 'NUM_TITULO_ELEITORAL_CANDIDATO', 'IDADE_DATA_ELEICAO',
                    'CODIGO_SEXO', 'DESCRICAO_SEXO', 'COD_GRAU_INSTRUCAO', 'DESCRICAO_GRAU_INSTRUCAO',
                    'CODIGO_ESTADO_CIVIL', 'DESCRICAO_ESTADO_CIVIL','CODIGO_NACIONALIDADE',
                    'DESCRICAO_NACIONALIDADE', 'SIGLA_UF_NASCIMENTO', 'CODIGO_MUNICIPIO_NASCIMENTO', 
                    'NOME_MUNICIPIO_NASCIMENTO', 'DESPESA_MAX_CAMPANHA', 'COD_SIT_TOT_TURNO', 
                    'DESC_SIT_TOT_TURNO')
# Eliminamos linhas duplicadas e excluímos informações do segundo turno (são idênticas às do primeiro turno):
cpfs.cand <- cpfs.cand[cpfs.cand$NUM_TURNO!="2",]
cpfs.cand <- cpfs.cand[!duplicated(cpfs.cand),]
cpfs.cand$NOME_CANDIDATO<-gsub("  "," ",cpfs.cand$NOME_CANDIDATO)
# Excluímos CPFs que correspondem a mais de um nome de candidato:
cpfs.cand <- cpfs.cand %>% arrange(CPF_CANDIDATO) %>% mutate(deletar=NA)
i<-2
while (i<=nrow(cpfs.cand)) {
  print(i)
  if(cpfs.cand$CPF_CANDIDATO[i]==cpfs.cand$CPF_CANDIDATO[i-1]){
    cpfs.cand$deletar[i]<-1
    cpfs.cand$deletar[i-1]<-1
  }
  i<-i+1
}
cpfs.cand.08<-cpfs.cand[is.na(cpfs.cand$deletar),]
rm(cpfs.cand)
# Salvamos os dados:
save(cpfs.cand.08, file = file.path(getwd(),"informacoes.candidatos", 'cpfs.cand.08.RData'))
```


#### Eleições de 2004

```{r }
# Verificamos os arquivos que devem ser lidos
arquivos<-list.files(file.path(getwd(),"informacoes.candidatos"))
arquivos<-arquivos[grep("consulta_cand_2004",arquivos)]
# O looping faz a leitura e a agregação dos arquivos:
i<-1
for(i in i:length(arquivos)){
  print(i)
  if(i==1){cpfs.cand<-data.table::fread(file.path(getwd(),"informacoes.candidatos",arquivos[i]),
                                        sep = ";",header = F)}
  if(i>1){cpfs.cand<-rbind(cpfs.cand,
                           cpfs.cand<-data.table::fread(file.path(getwd(),"informacoes.candidatos",arquivos[i]),
                                                        sep = ";",header = F))}
}
# Definimos os nomes das variáveis:
names(cpfs.cand)<-c('DATA_GERACAO', 'HORA_GERACAO', 'ANO_ELEICAO', 'NUM_TURNO', 'DESCRICAO_ELEICAO',
                    'SIGLA_UF', 'SIGLA_UE', 'DESCRICAO_UE', 'CODIGO_CARGO', 'DESCRICAO_CARGO', 
                    'NOME_CANDIDATO', 'SEQUENCIAL_CANDIDATO', 'NUMERO_CANDIDATO', 'CPF_CANDIDATO',
                    'NOME_URNA_CANDIDATO', 'COD_SITUACAO_CANDIDATURA', 'DES_SITUACAO_CANDIDATURA',
                    'NUMERO_PARTIDO', 'SIGLA_PARTIDO', 'NOME_PARTIDO','CODIGO_LEGENDA', 'SIGLA_LEGENDA',
                    'COMPOSICAO_LEGENDA', 'NOME_LEGENDA', 'CODIGO_OCUPACAO', 'DESCRICAO_OCUPACAO',
                    'DATA_NASCIMENTO', 'NUM_TITULO_ELEITORAL_CANDIDATO', 'IDADE_DATA_ELEICAO',
                    'CODIGO_SEXO', 'DESCRICAO_SEXO', 'COD_GRAU_INSTRUCAO', 'DESCRICAO_GRAU_INSTRUCAO',
                    'CODIGO_ESTADO_CIVIL', 'DESCRICAO_ESTADO_CIVIL','CODIGO_NACIONALIDADE',
                    'DESCRICAO_NACIONALIDADE', 'SIGLA_UF_NASCIMENTO', 'CODIGO_MUNICIPIO_NASCIMENTO', 
                    'NOME_MUNICIPIO_NASCIMENTO', 'DESPESA_MAX_CAMPANHA', 'COD_SIT_TOT_TURNO', 
                    'DESC_SIT_TOT_TURNO')
# Eliminamos linhas duplicadas e excluímos informações do segundo turno (são idênticas às do primeiro turno):
cpfs.cand <- cpfs.cand[cpfs.cand$NUM_TURNO!="2",]
cpfs.cand <- cpfs.cand[!duplicated(cpfs.cand),]
cpfs.cand$NOME_CANDIDATO<-gsub("  "," ",cpfs.cand$NOME_CANDIDATO)
# Excluímos CPFs que correspondem a mais de um nome de candidato:
cpfs.cand <- cpfs.cand %>% arrange(CPF_CANDIDATO) %>% mutate(deletar=NA)
i<-2
while (i<=nrow(cpfs.cand)) {
  print(i)
  if(cpfs.cand$CPF_CANDIDATO[i]==cpfs.cand$CPF_CANDIDATO[i-1]){
    cpfs.cand$deletar[i]<-1
    cpfs.cand$deletar[i-1]<-1
  }
  i<-i+1
}
cpfs.cand<-cpfs.cand[is.na(cpfs.cand$deletar),]
cpfs.cand.04<-cpfs.cand
rm(cpfs.cand)
# Salvamos os dados:
save(cpfs.cand.04, file = file.path(getwd(),"informacoes.candidatos", 'cpfs.cand.04.RData'))
```

FIM.